臺灣高雄地方法院刑事判決　　　　　　　96年度訴字第3300號
公　訴　人　臺灣高雄地方法院檢察署檢察官
被　　　告　乙○○
上列被告因違反毒品危害防制條例案件，經檢察官提起公訴（95
年度毒偵緝字第495 號），本院合議庭裁定改依簡式審判程序審
理，判決如下：
    主  文
乙○○犯施用第一級毒品罪，處有期徒刑壹年貳月，減為有期徒
刑柒月，扣案之海洛因拾伍包（驗後淨重合計玖拾伍點貳壹公克
，含包裝袋拾伍只）、甲基安非他命參包（驗後淨重合計肆拾參
點貳玖零公克，含包裝袋參只），均沒收銷燬之；空夾鍊袋一大
包、小湯匙參支及電子磅秤壹台，均沒收。又犯施用第一級毒品
罪，處有期徒刑壹年肆月，減為有期徒刑捌月，扣案同上之海洛
因拾伍包（驗後淨重合計玖拾伍點貳壹公克，含包裝袋拾伍只）
、甲基安非他命參包（驗後淨重合計肆拾參點貳玖零公克，含包
裝袋參只），均沒收銷燬之；同上空夾鍊袋一大包、小湯匙參支
及電子磅秤壹台，均沒收。應執行有期徒刑壹年貳月，扣案同上
之海洛因拾伍包（驗後淨重合計玖拾伍點貳壹公克，含包裝袋拾
伍只）、甲基安非他命參包（驗後淨重合計肆拾參點貳玖零公克
，含包裝袋參只），均沒收銷燬之；同上空夾鍊袋一大包、小湯
匙參支及電子磅秤壹台，均沒收。
    事  實
一、乙○○前於民國93年間因施用毒品案件，經觀察、勒戒後，
    認有繼續施用毒品傾向，經本院於93年4 月14日以93年度毒
    聲字第704 號裁定令入戒治處所施以強制戒治，期間經停止
    戒治付保護管束，於93年11月12日強制戒治執行完畢釋放，
    並由臺灣高雄地方法院檢察署檢察官於93年11月19日以93年
    度戒毒偵字第1143號為不起訴之處分確定。惟其仍未戒絕毒
    癮，於上開強制戒治執行完畢5 年內，基於施用第一級毒品
    海洛因及第二級毒品甲基安非他命之犯意，先於95年5 月3
    日中午某時，在其高雄縣鳳山市○○○路70巷12弄17號之租
    屋處內，以將海洛因及甲基安非他命置於吸食器內一起燒烤
    成煙後吸食之方式，施用海洛因及甲基安非他命1 次。又於
    95年9 月19日某時，在其高雄市○○區○○街260 號之住處
    內，以上開相同方式施用海洛因及甲基安非他命1 次。嗣於
    95年5 月3 日下午3 時30分許，經警持搜索票搜索乙○○位
    於高雄縣鳳山市○○○路70巷12弄17號之住處時查獲。另於
    95年9 月19日下午2 時10分許，因另案通緝而為警在高雄市
    三民區○○街260 號前查獲，並扣得海洛因15包（驗後淨重
    合計95.21 公克）、甲基安非他命3 包（驗後淨重合計
    43.290公克）及乙○○所有預備供施用毒品所用之空夾鍊袋
    1 大包，及其所有供分裝毒品所用之小湯匙3 支與電子磅秤
    1 台。其先後2 次查獲經採集尿液送驗結果，均呈嗎啡及甲
    基安非他命之陽性反應。
二、案經高雄市政府警察局三民第一分局及高雄市政府警察局鼓
    山分局分別報告臺灣高雄地方法院檢察署檢察官偵查起訴。
    理  由
一、本件被告乙○○所犯係死刑、無期徒刑、最輕本刑為3 年以
    上有期徒刑以外之罪，其於本院準備程序中就被訴事實為有
    罪之陳述，經告知簡式審判程序之旨，並聽取當事人之意見
    後，本院合議庭裁定由受命法官獨任進行簡式審判程序。
二、上開犯罪事實，業經被告於本院審理中自白不諱，且被告於
    95年5 月3 日及95年9 月19日分別為警查獲後，經提供乾淨
    空瓶由其親自排放尿液並在其面前封緘送驗結果，均呈嗎啡
    及甲基安非他命之陽性反應，此有高雄市政府警察局三民第
    一分局95年度毒品危害防制條例尿液送驗編號與真實姓名對
    照表、高雄市政府警察局鼓山分局95年度查獲毒品案件嫌疑
    人尿液代碼- 姓名對照登記表各1 份及高雄市立凱旋醫院（
    下稱凱旋醫院）95年5 月15日（尿液編號G-169） 、95年9
    月29日（尿液編號E-238） 濫用藥物尿液檢驗報告2 紙附卷
    可按，而施用海洛因後經人體代謝水解還原成嗎啡自尿液排
    出一情，為本院審理毒品案件職務上已知之事實。另被告於
    95 年9月19日為警查獲時，扣得白粉15包及晶體3 包，經分
    別送法務部調查局及凱旋醫院鑑定結果，白粉驗含海洛因成
    分（合計淨重95.21 公克）；晶體驗有甲基安非他命陽性反
    應等情，有高雄市政府警察局鼓山分局搜索扣押筆錄、扣押
    物品目錄表及法務部調查局調科壹字第09523023970 號鑑定
    通知書及凱旋醫院凱醫驗字第3149號濫用藥物成品檢驗鑑定
    書各1 紙在卷可稽，另有被告預備施用毒品所用之空夾鍊袋
    1 大包、供施用毒品分裝所用之小湯匙3 支及電子磅秤1 台
    扣案可供佐證，堪認被告之自白與事實相符。被告前因施用
    毒品案件，業經強制戒治之矯治程序，並經檢察官為不起訴
    處分確定一節，有臺灣高等法院被告前案紀錄表1 份存卷可
    查，其於強制戒治執行完畢後5 年內，再犯本件施用毒品之
    罪，事證明確，犯行均堪認定，自應依法論科。
三、查海洛因及甲基安非他命分別為毒品危害防制條例第2 條第
    2 項第1 、2 款所定第一級與第二級毒品，均不得施用、持
    有。核被告先後2 次所為，均係犯同條例第10條第1 項之施
    用第一級毒品罪及同條第2 項之施用第二級毒品罪。被告持
    有海洛因及甲基安非他命進而施用，其持有之低度行為均應
    為施用之高度行為所吸收，不另論罪。被告先後2 次同時將
    海洛因及甲基安非他命置於吸食器內燒烤後吸食其煙霧，係
    以一行為同時觸犯構成要件相異之罪名，均為想像競合犯，
    依刑法第55條之規定，均應從較重之施用第一級毒品罪處斷
    。其先後2 次施用毒品之行為，則係分別起意，分次施用，
    應予分論併罰。審酌被告業經強制戒治之戒癮治療，又先後
    再度施用，且混合使用不同種類之毒品，非但戒意不堅，復
    加重其用量，顯見染癮甚深，積習難改，自應予以相當程度
    之刑事非難；惟另考量施用毒品係戕害自身，未侵害他人法
    益，且其犯罪後坦承犯行，態度尚佳及其犯罪動機、目的等
    一切情狀，就所犯二罪各量處如主文所示之刑。扣案海洛因
    15包（合計淨重95.21 公克）、甲基安非他命3 包（合計淨
    重43.290公克），均經鑑定屬實如上，應不問屬於犯人與否
    ，均依毒品危害防制條例第18條第1 項前段，宣告沒收銷燬
    之。該毒品包裝袋合計18包，均用以直接包覆毒品，衡情已
    難與所包覆之毒品絕對析離，自應整體與所包覆之毒品同視
    ，併予宣告沒收銷燬，至鑑驗耗用之毒品因已滅失，自無庸
    宣告沒收銷燬，附此敘明。另扣案空夾鍊袋1 大包係被告預
    備於外出時方便攜帶毒品吸食而分裝之用；小湯匙3 支及電
    子磅秤則係供分裝毒品時使用，且均為被告所有之物，業據
    被告於警詢時供陳無訛，爰依刑法第38條第1 項第2 款之規
    定，均予宣告沒收。至於扣案其他物品，起訴意旨並未聲請
    宣告沒收，亦無證據證明為被告所有或與本案事實直接相關
    ，故均不為沒收之諭知，併此敘明。
四、又被告犯罪後，中華民國九十六年罪犯減刑條例業於96年6
    月15日修正公布，並自同年7 月16日起施行。本件被告所犯
    二罪，其犯罪時點均於96年4 月24日減刑基準日之前，所犯
    之罪核與該條例第2 條第1 項之規定相符，復無同條例第3
    條限制減刑之除外情形，爰依該條例第2 條第1 項第3 款規
    定，就所犯二罪各減其上開宣告刑期二分之一，再合併定其
    應執行之刑。
據上論斷，應依刑事訴訟法第273 條之1 第1 項、第284 條之1
、第299 條第1 項前段，毒品危害防制條例第10條第1、2 項、
第18條第1 項前段，刑法第11條、第55條、第51條第5 款、第38
條第1 項第2 款，中華民國九十六年罪犯減刑條例第2 條第1 項
第3款 、第7 條、第10條第1項，判決如主文。
本案經檢察官甲○○到庭執行職務。
中　　華　　民　　國　　96　　年　　11　　月　　12　　日
                  刑事第五庭  法　官  李嘉益
以上正本證明與原本無異。
如不服本判決應於收受本判決後10日內向本院提出上訴書狀，並
應敘述具體理由，如未敘述上訴理由者，應於上訴期間屆滿後20
日內補提理由書狀於本院（均須按他造當事人之人數附繕本）「
切勿逕送上級法院」。
中　　華　　民　　國　　96　　年　　11　　月　　12　　日
　　　　　　　　　　　　　　　書記官  郭南宏
附錄本案論罪科刑法條：
毒品危害防制條例第10條
施用第一級毒品者，處 6 月以上 5 年以下有期徒刑。
施用第二級毒品者，處 3 年以下有期徒刑。
